臺灣臺北地方法院刑事判決　　　　　　　　　　　　　九十三年度易字第八０三號
　　公　訴　人　臺灣臺北地方法院檢察署檢察官
　　被　　　告　甲○○
右列被告因詐欺案件，經檢察官提起公訴（九十二年度偵緝字第一八四五號），本院
判決如左：
    主  文
甲○○共同連續意圖為自己不法之所有，以詐術使人將本人之物交付，處有期徒刑肆
月，如易科罰金，以佰元折算壹日。
    事  實
一、甲○○與丙○○（由台灣台北地方法院檢察署檢察官通緝中）共同意圖為自己不
    法之所有，於民國九十一年九月十五日，共赴乙○○臺北市○○街二二六號住處
    ，佯稱協助乙○○向安泰商業銀行（以下簡稱安泰銀行）辦理房屋貸款新台幣（
    下同）九百八十萬元，並由甲○○以六萬元之代價，擔任連帶保證人云云，使乙○○陷於錯誤，於翌日在其上開住處，交付三萬八千元之保證人費用予丙○○；
    嗣於同月十八日，復由丙○○更以欲順利自安泰銀行取得貸款，須於安泰銀行帳
    戶存有款項云云誘騙乙○○，使乙○○陷於錯誤，陪同丙○○至臺北市○○○路
    ○段五五二號臺灣中小企業銀行，同意自其第0000000000000號活
    儲帳戶，匯款二十七萬八千元至其於安泰銀行松山分行第0000000000
    0000號活儲帳戶，丙○○因知悉乙○○不識字，乃利用替乙○○填寫跨行匯
    款入戶電匯申請書之機會，將收款人及收款帳戶分別填寫為「甲○○」及甲○○
    於安泰銀行台南分行00000000000000號活儲帳戶，而將乙○○欲
    轉入其本人安泰銀行松山分行00000000000000號帳戶之二十七萬
    八千元，全數匯入甲○○上開帳戶之內。得手後，丙○○將前開甲○○帳戶內之
    款項提領一空，逃匿無蹤，乙○○始知受騙。
二、案經被害人乙○○訴由臺北市政府警察局信義分局報請台灣台北地方法院檢察署
    檢察官偵查起訴。
    理  由
一、訊據被告甲○○矢口否認有何詐欺犯行，辯稱：丙○○請我至安泰銀行台南分行
    開戶，請我當乙○○辦理房屋貸款的連帶保證人，我有陪丙○○去乙○○家裡，
    但不知道他有向乙○○收錢，也不知道他後來有詐騙乙○○帳戶內的款項云云。
    經查，被告甲○○與共犯丙○○於九十一年九月十五日，共赴告訴人乙○○臺北
    市○○街二二六號住處，佯稱協助告訴人向安泰銀行辦理房屋貸款九百八十萬元
    ，並由告訴人以六萬元之代價，擔任連帶保證人，告訴人乃於翌日在其上開住處
    ，交付三萬八千元之保證人費用予共犯丙○○，嗣於同月十八日，復由共犯丙○○誆以欲順利自安泰銀行取得貸款，須於安泰銀行帳戶存有款項云云，使告訴人
    陪同共犯丙○○至臺北市○○○路○段五五二號臺灣中小企業銀行，同意自其第
    0000000000000號活儲帳戶，匯款二十七萬八千元至其於安泰銀行
    松山分行第00000000000000號活儲帳戶，而共犯丙○○因知悉乙○○不識字，乃於替告訴人填寫跨行匯款入戶電匯申請書時，將收款人及收款帳
    戶分別填寫為「甲○○」及被告甲○○於安泰銀行台南分行000000000
    00000號活儲帳戶，而將告訴人欲轉入其本人安泰銀行松山分行00000
    000000000號帳戶之二十七萬八千元，全數匯入被告上開帳戶之內，旋
    將帳戶內之款項提領一空，逃匿無蹤等情，業據告訴人指訴綦詳，且為被告所不
    否認，並有台灣中小企業銀行跨行匯款入戶電匯申請書、安泰銀行消費性貸款申
    請書之影本各一件附卷可稽，堪信為真。衡以被告亦坦承共犯丙○○請託其申設
    安泰銀行台南分行帳戶供之使用時，已告知係作為辦理告訴人房屋貸款使用，且
    要將款項匯入該帳戶，事成後會予分紅利等語，亦坦承其嗣後隨共犯丙○○至台
    北辦理擔任連帶保證人貸款手續，除至告訴人家中表明願意擔任連帶保證人之外
    ，實際上並未辦理任何對保手續，亦未填寫任何文件等情，則被告若非與共犯丙○○共同謀議著手詐騙告訴人，其乃一心智正常之成年人，對於告訴人申請貸款
    何以需要其他人之帳戶、擔任保證人何以不需要對保、擔任保證人何以不需要簽
    署任何文件等有違常理之情形，何以完全未提出質疑，反而僅為貪圖「紅利」，
    即將其上開帳戶之存摺、提款卡及印章交付共犯丙○○使用，並隨共犯丙○○自
    台南市遠赴台北市詐騙告訴人？參以被告所稱當初共犯丙○○告知告訴人貸款成
    功之後，將給付紅包答謝等情，本與告訴人所稱交付三萬八千元連帶保證人費用
    予共犯丙○○之情形若合符節，是被告所辯其不知悉共犯丙○○收取上開三萬八
    千元之款項，亦不知共犯丙○○詐騙告訴人帳戶內之款項云云，自係卸責之詞，
    不足採信。本件事證已臻明確，被告犯行堪以認定。
二、核被告甲○○所為，係犯刑法三百三十九條第一項之詐欺取財罪。被告與共犯丙○○就上開犯行，有犯意聯絡及行為分擔，應論以刑法第二十八條之共同正犯。
    被告先後二次詐欺取財之犯行，時間緊接，方法相同，觸犯構成要件相同之罪名
    顯係基於概括犯意為之，為連續犯，應依刑法第五十六條之規定論以一罪，並加
    重其刑。爰審酌被告詐欺所得達三十餘萬元，犯罪所生危害非輕，且迄未賠償告
    訴人乙○○之損失分文，並於審理程序飾詞狡辯，犯罪後態度不佳，及其犯罪之
    動機、目的、手段、品行、智識程度等一切情狀，量處如主文所示之刑，並諭知
    易科罰金之折算標準。
據上論斷，應依刑事訴訟法第二百九十九條第一項前段，刑法第二十八條、第五十六
條、第三百三十九條第一項、第四十一條第一項前段，罰金罰鍰提高標準條例第一條
前段、第二條，判決如主文。
中　　　華　　　民　　　國　　九十三　　年　　　八　　　月　　 三十一 　日
  　　                                  臺灣臺北地方法院刑事第四庭
    　　                                      審判長法  官  黃雅芬
                                                    法  官  黎惠萍
                                                    法  官  楊代華
右正本證明與原本無異。
如不服本判決，應於判決送達後十日內，向本院提出上訴狀。
                                                    書記官  廖純瑜
中　　　華　　　民　　　國　　九十三　　年　　　八　　　月　　 三十一 　日
附錄本案論罪科刑法條全文
中華民國刑法第三百三十九條
意圖為自己或第三人不法之所有，以詐術使人將本人或第三人之物交付者，處五年以
下有期徒刑、拘役或科或併科一千元以下罰金。
以前項方法得財產上不法之利益或使第三人得之者，亦同。
前二項之未遂犯罰之。
